# 请教陈版，企业所得税调整过程

提问人：cjzhangyong 时间：2015-10-15 08:14:12
母公司税率15%，本期利润总额 1500 ，减值准备 200 ，研发费用加计扣除 250 子公司A税率25%，本期利润总额-100，减值准备 50 子公司B税率25%，本期利润总额 3000 ，减值准备 500 ，研发费用加计扣除 500 ，弥补亏损 200 母公司跟子公司B确认递延所得税资产=200 0.15+500 0.25=155，弥补亏损之前未确认递延所得税 母公司纳税调整后应纳税额=（1500+200-250）*0.15=217.50 A公司纳税调整后应纳税额=（-100+50）=0（亏损） B公司纳税调整后应纳税额=(3000+500-500-200)*0.25=700 同一按照15%计算纳税调整后应纳税额=637.50，与各公司按各自税率计算的纳税调整后应纳税额917.50，税率差异 280利润总额 4400 按法定/适用税率计算的所得税费用 660 请教陈版，子公司适用不同税率的影响 这个计算的时候是按照各公司利润总额=-100*（0.25-0.15）+3000*（0.25-0.15）还是根据纳税调整后应纳税额按不同税率计算的 280 差额呢

回答人：chenyiwei
应按各子公司的会计利润总额为基础计算“子公司适用不同税率的影响”的金额。因为对于正常确认递延所得税的暂时性差异不会列入该调节表，而就子公司的暂时性差异事项确认递延所得税时，当然也使用的是子公司的税率，所以并不是基于子公司的应纳税所得额在调节。